# 请教陈老师对外投资问题

提问人：江 3 石 时间：2019-01-25 09:33:36
背景：甲公司直接持有乙公司 80% 的股权，通过其全资子公司丙公司持有乙公司另外20%的股权，这样直接和间接持有乙公司 100%。甲公司能够控制乙公司，对其投资按照成本法进行核算。丙公司对乙公司另外 20% 的投资如何处理？
观点：在长期股权投资中核算，按照权益法进行处理，甲公司合并再将其权益法核算抵消，但是这种核算未免太麻烦。请教一下陈老师在新的会计准则下如何处理这块投资？谢谢

回答人：chenyiwei
要考虑：丙公司原本就是甲的全资子公司，和甲是天然的一致行动人，在这种情况下，丙虽然持股 20%，但除非法律法规对丙的独立性有特殊要求，否则丙很难完全基于其自身的利益，独立地参与乙公司的财务和经营决策，更可能是所有事项均由甲直接决定。在此情况下，更大的可能性是丙对乙不具有控制、共同控制或重大影响，应作为 “三无”股权投资按金融资产模式核算。